【裁判字號】    98,台上,2264
【裁判日期】    981202
【裁判案由】    所有權移轉登記
【裁判全文】
最高法院民事裁定            九十八年度台上字第二二六四號
上  訴  人  甲○○
訴訟代理人  常照倫律師
被 上訴 人  乙○○
訴訟代理人  許哲嘉律師
上列當事人間請求所有權移轉登記事件，上訴人對於中華民國九
十八年九月十六日台灣高等法院台中分院第二審判決（九十八年
度上字第一八六號），提起上訴，本院裁定如下：
    主  文
上訴駁回。
第三審訴訟費用由上訴人負擔。
    理  由
按上訴第三審法院，非以原判決違背法令為理由，不得為之。又
提起上訴，上訴狀內應記載上訴理由，表明原判決所違背之法令
及其具體內容、依訴訟資料合於該違背法令之具體事實，其依民
事訴訟法第四百六十九條之一規定提起上訴者，並應具體敘述為
從事法之續造、確保裁判之一致性或其他所涉及之法律見解具有
原則上重要性之理由，同法第四百六十七條、第四百七十條第二
項分別定有明文。而依同法第四百六十八條規定，判決不適用法
規或適用不當者，為違背法令；依同法第四百六十九條規定，判
決有該條所列各款情形之一者，為當然違背法令。是當事人提起
上訴，如合併以同法第四百六十九條及第四百六十九條之一規定
之情形為上訴理由時，其上訴狀或理由書應表明該判決所違背之
法令條項，或有關判例、解釋字號，或成文法以外之習慣或法理
等及其具體內容，暨係依何訴訟資料合於該違背法令之具體事實
，並具體敘述為從事法之續造、確保裁判之一致性或其他所涉及
之法律見解具有原則上重要性之理由。如未依上述方法表明，或
其所表明者與上開法條規定不合時，即難認為已合法表明上訴理
由，其上訴自非合法。本件上訴人對於原判決提起上訴，雖以該
判決有適用法則不當、不備理由、違背經驗、論理及證據法則等
違背法令為由，惟核其上訴理由狀所載內容，仍屬就原審取捨證
據、認定事實暨解釋契約之職權行使及其他與判決結果不生影響
之理由，指摘其不當，並就原審本於職權之行使所論斷：兩造於
民國八十二年八月十三日簽訂系爭協議書，上訴人（係被上訴人
之兄）抗辯係遭脅迫所簽，並不足取，其真意係就上訴人未經被
上訴人同意處分另筆坐落台中縣大里市○○○段九七八地號土地
取走出售款，應如何補償被上訴人所為之協商及和解，而非無償
之贈與契約，上訴人另辯以該協議書為贈與契約，其得撤銷贈與
，亦無可採。則被上訴人依系爭協議書，請求上訴人將系爭同段
八二七地號土地應有部分九分之二為所有權移轉登記，即有理由
等情，泛言謂為違法，而非表明該判決所違背之法令及其具體內
容，暨依訴訟資料合於該違背法令之具體事實，並具體敘述為從
事法之續造、確保裁判之一致性或其他所涉及之法律見解具有原
則上重要性之理由，難認其已合法表明上訴理由。依首揭說明，
應認其上訴為不合法。
據上論結，本件上訴為不合法。依民事訴訟法第四百八十一條、
第四百四十四條第一項前段、第九十五條、第七十八條，裁定如
主文。
中    華    民    國  九十八  年  十二    月    二    日
                      最高法院民事第五庭
                          審判長法官  顏  南  全
                                法官  林  大  洋
                                法官  沈  方  維
                                法官  鄭  玉  山
                                法官  陳  碧  玉
      本件正本證明與原本無異
                                      書  記  官
中    華    民    國  九十八  年  十二    月   十六   日
                                                      R


司法院資訊處製作；財團法人民間司法改革基金會備份。
